【裁判字號】    98,交聲,185
【裁判日期】    980213
【裁判案由】    交管條例聲異
【裁判全文】
臺灣板橋地方法院交通事件裁定         98年度交聲字第185號
原處分機關  交通部公路總局臺北區監理所
異  議  人
即受處分人  甲○○
上列異議人即受處分人因違反道路交通管理處罰條例案件，對於
交通部公路總局臺北區監理所於中華民國98年1 月12日以北監自
裁字裁40-CG0000000號所為之處分（原舉發案號：臺北縣政府北
縣警交字第CG0000000 號），聲明異議，本院裁定如下：
    主  文
異議駁回。
    理  由
一、原處分意旨略以：異議人即受處分人甲○○於民國九十七年
    七月三十日上午十時三十一分許，駕駛車牌號碼７９６１－
    ＴＨ號自用小客車，行經臺六十四線快速公路二十四點二公
    里處（往臺北縣新店市方向，臺北縣境內），屬最高速限時
    速六十公里之路段，以時速七十六公里之速度超速行駛違規
    ，經警測速後逕行舉發，爰依道路交通管理處罰條例第三十
    三條第一項第一款、第六十三條第一項第一款之規定，裁處
    異議人罰鍰新臺幣（下同）四千元，並記違規點數一點。
二、本件異議人則以：伊自始至終皆未收到任何舉發違反道路交
    通管理事件通知單（以下簡稱舉發通知單），竟受加重處罰
    ，令伊不解與不服，爰為此聲明異議云云。
三、按汽車行駛高速公路及快速公路，應依速限標誌指示，高速
    公路及快速公路交通管制規則第五條第一項前段定有明文。
    又汽車行駛於高速公路、快速公路或設站管制之道路，不遵
    使用限制、禁止、行車管制及管理事項之管制規則而有行車
    速度超過規定之最高速限或低於規定之最低速限者，處汽車
    駕駛人三千元以上六千元以下罰鍰，並予記違規點數一點，
    道路交通管理處罰條例第三十三條第一項第一款、第六十三
    條第一項第一款復有明定。又自用小客車行駛於快速公路，
    行車速度超過規定之最高速限未滿二十公里，嗣為警逕行舉
    發，若逾越舉發通知單上所載之應到案期限三十日以上、六
    十日以內到案，經主管機關調查後仍認定有上開違規行為者
    ，依違反道路交通管理事件統一裁罰基準表規定，乃處以四
    千元罰鍰。末按違反道路交通管理事件統一裁罰標準及處理
    細則第五條規定，處理違反道路交通管理事件，有關文書之
    送達程序，依行政程序法之規定；而按行政機關對於文書之
    送達，於應受送達人之住居所、事務所或營業所為之，於應
    送達之處所不獲會晤應受送達人時，得將文書付與有辨別事
    理能力之同居人、受雇人或應送達處所之接收郵件人員，如
    不能依前開方式送達者，得將文書寄存送達地之地方自治或
    警察機關，並作送達通知書兩份，一份黏貼於應受送達人住
    居所、事務所營業所或其就業處所門首，另一份交由鄰居轉
    交或置於該送達處所信箱或其他適當位置，以為送達，前項
    情形如由郵政機關為送達者，得將文書寄存於送達地之郵政
    機關，行政程序法第七十二條第一項、第七十三條第一項及
    第七十四條第一項、第二項復分別規定明確。
四、經查，本件異議人於九十七年七月三十日上午十時三十一分
    許，駕駛上開自用小客車，行經臺六十四線快速公路二十四
    點二公里處之限速六十公里路段時，以七十六公里之時速行
    車，超速十六公里之事實，有採證照片一張及臺北縣政府警
    察局九十七年八月十四日北縣警交字第ＣＧ0000000
    號舉發通知單一紙在卷可憑，且為異議人所不爭執，堪予認
    定。又查上開違規之舉發通知單，業經臺北縣政府警察局於
    九十七年八月十四日以第２６４５５０號大宗掛號郵件，郵
    寄至異議人之戶籍地址即「臺北縣中和市○○路○段二十四
    號五樓」，斯時因未獲會晤受送達人，亦無受領文書之同居
    人、受僱人或接收郵件人員，遂於九十七年八月十九日將該
    舉發通知單寄存於上開處所之郵政機關即中和秀山郵局，並
    作送達通知書二份，一份黏貼於應受送達人門首，另一份置
    於受送達處所信箱或適當位置，以為送達，此有異議人個人
    基本資料查詢結果及臺北縣政府警察局送達證書影本各一紙
    在卷可稽，揆諸上開法條說明，可知本件舉發通知單已於九
    十七年八月十九日合法送達異議人（臺灣高等法院暨所屬法
    院九十七年度法律座談會刑事類第四十二號、第四十三號法
    律問題審查意見參考），異議人辯稱：伊未曾收受舉發通知
    單云云，並非事實，無足採信。
五、異議人未於舉發通知單上所載之應到案日期即九十七年九月
    十三日前繳納罰鍰或提出申訴，遲至九十七年十一月三日始
    提出申訴，另有原處分機關打印在交通違規案件陳述書上之
    收文日期章戳可證，從而原處分機關援引首揭規定，並依違
    反道路交通管理事件統一裁罰標準表所定「逾越應到案期限
    三十日以上六十日以內」之準則，裁處異議人罰鍰四千元，
    並記違規點數一點，於法並無違誤，應予維持。本件異議人
    之異議則無理由，應予駁回。
據上論斷，應依道路交通管理處罰條例第八十七條第二項，道路
交通案件處理辦法第十九條，裁定如主文。
中    華    民    國    98    年    2     月    13    日
                  交通法庭  法  官  劉元斐
上列正本證明與原本無異。
如不服本裁定，應於裁定送達後五日內敘明抗告理由，向本院提
出抗告狀。
                            書記官  張懿端
中    華    民    國    98    年    2     月    13    日


司法院資訊處製作；財團法人民間司法改革基金會備份。
